臺灣雲林地方法院刑事判決　　　　　　　 96年度易字第396號
公　訴　人　臺灣雲林地方法院檢察署檢察官
被　　　告　甲○○
　　　　　　乙○○
上列被告等因竊盜案件，經檢察官提起公訴（96年度偵字第3066
號），被告等於準備程序中就被訴事實為有罪之陳述，受命法官
於聽取當事人之意見後，本院裁定改以簡式審判程序審理，判決
如下：
    主  文
甲○○竊盜，累犯，處有期徒刑肆月。又共同竊盜，累犯，處有
期徒刑柒月。應執行有期徒刑拾月。
乙○○共同竊盜，累犯，處有期徒刑肆月，如易科罰金，以新臺
幣壹仟元折算壹日。
    犯罪事實及理由
壹、程序事項：
    被告甲○○、乙○○所犯為死刑、無期徒刑、最輕本刑為3
    年以上有期徒刑之罪或高等法院管轄第一審案件以外之案件
    ，而於本院準備程序進行中，被告等就被訴事實為有罪之陳
    述，經法官告知簡式審判程序之旨，並聽取公訴人及被告等
    之意見後，經本院裁定進行簡式審判程序，合先敘明。
貳、實體事項：
一、構成犯罪事實：
  (一)甲○○前因竊盜案件，經本院於93年10月4 日，以93年度六
    簡字第332 號判處有期徒刑6 月確定，並於96年3 月25日縮
    刑期滿執行完畢。乙○○前因竊盜、偽造文書及毒品危害防
    制條例等案件，經本院分別判處有期徒刑6 月、6 月、10月
    確定，並定應執行有期徒刑1 年8 月，於96年3 月15日縮刑
    期滿執行完畢。
  (二)詎甲○○仍不知悔改，竟基於意圖為自己不法所有之犯意，
    於民國96年6 月6 日上午9 時許，在雲林縣莿桐鄉油車村某
    大排水溝旁，因見丙○○所有車號SE-1666 號之自用小貨車
    停放路旁，且鑰匙仍留在車上，乃徒手竊取該自用小貨車，
    得手後供己代步使用。
  (三)甲○○另行起意，與乙○○共同基於意圖為自己不法所有之
    犯意聯絡，於96年6 月6 日上午10時許，由甲○○駕駛其竊
    得之上開車號SE-1666 號之自用小貨車搭載乙○○，前往雲
    林縣西螺鎮○○里○○段地號1161號及1213號農地內，由甲
    ○○在現場把風，乙○○下車徒手竊取之方式，接續竊取戊
    ○○所有之水管接頭3 具及丁○○所有之水管1 支等物。
二、認定犯罪事實所憑之證據及理由：
  (一)被告甲○○之警詢筆錄及偵查筆錄。
  (二)被告乙○○之警詢筆錄及偵查筆錄。
  (三)證人丙○○之警詢筆錄。
  (四)證人戊○○之警詢筆錄。
  (五)證人丁○○之警詢筆錄。
  (六)贓物認領保管單3 紙
  (七)車輛尋獲電腦輸入單及照片4 張。
  (八)被告甲○○、乙○○於本院審理時之自白。被告2 人之自白
    與上開積極證據相符，應可採信。本件事證明確，被告2 人
    上開竊盜犯行均應堪認定。
三、論罪科刑之理由：
  (一)核被告甲○○就犯罪事實一(二)、(三)所為及被告乙○○就犯罪
    事實一(三)所為，均係犯刑法第320 條第1 項之竊盜罪。又犯
    罪事實一(二)之犯罪時間、地點，原起訴書誤載為「96年6 月
    1 日下午6 時50分許，在雲林縣二崙鄉○○村○○道路」，
    此部分業經到庭檢察官當庭更正，併此敘明。
  (二)按行為人基於單一犯意所為之數行為，於同時同地或密切接
    近之時地實施，侵害同一之法益，各行為之獨立性極為薄弱
    ，依一般社會健全觀念，在時間差距上，難以強行分開，在
    刑法評價上，以視為數個舉動之接續施行，合為包括之一行
    為予以評價，較為合理，為接續犯。經查，被告甲○○、乙
    ○○就上開犯罪事實一(三)共同竊盜犯行，地點均在雲林縣西
    螺鎮○○里○○段農地，距離相近，犯罪時間緊接，堪認係
    基於單一犯意，在密切接近之時地實施，侵害同一之法益，
    各行為之獨立性極為薄弱，應為接續犯，僅論以一罪之竊盜
    罪。
  (三)被告甲○○與乙○○間，就犯罪事實一(三)之竊盜犯行，有犯
    意聯絡及行為分擔，應依刑法第28條規定，論以共同正犯。
  (四)被告甲○○所犯上開2罪之間，犯意各別，應分論併罰。
  (五)被告甲○○前因竊盜案件，經本院於93年10月4 日，以93年
    度六簡字第332 號判處有期徒刑6 月確定，並於96年3 月25
    日縮刑期滿執行完畢。又被告乙○○前因竊盜、偽造文書及
    毒品危害防制條例等案件，經本院分別判處有期徒刑6 月、
    6 月、10月確定，並定應執行有期徒刑1 年8 月，於96年3
    月15日縮刑期滿執行完畢。此均有臺灣高等法院被告前案紀
    錄表在卷可稽，被告甲○○、乙○○均於有期徒刑執行完畢
    後，5 年內又故意犯本件有期徒刑以上之罪，均應依刑法第
    47條第1 項規定，論以累犯，並各加重其刑。
  (六)爰審酌被告甲○○、乙○○2 人均有竊盜及施用毒品等前科
    ，素行不良，而被告2 人均四肢健全，不思以正當途徑獲取
    利益，竟貪圖一己私利，竊取他人財物，致被害人受有損害
    ，亦破壞社會秩序，然考量2 人犯後均已坦承犯行，態度良
    好等一切情狀，各量處如主文所示之刑，就被告甲○○部分
    ，並定其應執行之刑。就被告乙○○部分，並諭知易科罰金
    之折算標準。
四、適用之法律：
    (一)刑事訴訟法第273條之1 第1 項、第299 條第1 項前段。
    (二)刑法第28條、第320 條第1 項、第41條第1 項前段、第47
      條第1 項。
    (三)刑法施行法第1 條之1 第1 項、第2 項前段。
本案經檢察官朱健福到庭執行職務。
中　　華　　民　　國　　96　　年　　8 　　月　　20　　日
                  刑事第六庭   法  官  蔡世芳
以上正本證明與原本無異。
如不服本判決，應於判決收受後10日內，向本院提出上訴狀（須
附繕本）。
                               書記官  葉政
中　　華　　民　　國　　96　　年　　8 　　月　　21　　日
附錄本案論罪科刑條文：
中華民國刑法第320條
（普通竊盜罪、竊佔罪）
意圖為自己或第三人不法之所有，而竊取他人之動產者，為竊盜
罪，處 5 年以下有期徒刑、拘役或 5 百元以下罰金。
意圖為自己或第三人不法之利益，而竊佔他人之不動產者，依前
項之規定處斷。
前二項之未遂犯罰之。
